# 请教陈版主，强制清算或破产清算下子公司的问题

提问人：Nathanedx 时间：2021-05-31 21:45:07
请教陈版主：
1 、企业子公司进入强制清算（非自主清算）且已被清算组接管，母公司对子公司是否还拥有控制权？母公司长投在清算日进行处理？还是等清算组财产分配完毕，子公司注销后再对长投进行处理？
2 、企业子公司进入破产清算且已经被管理人接管，母公司对子公司是否还拥有控制权？长投是否在裁定日进行处理？还是宣告破产日处理？
实务中，做破产企业专项审计时，目前只是在破产前（即裁定日）依据评估机构评估的净资产价值对长投计提减值，并未进行处理。
3 、母公司进入破产清算且已经被管理人接管，也无新投资人进入的情况下，母公司对子公司长投是否在裁定日因不再满足控制要件需进行处理？
还是宣告破产日处理？
以上问题，实务中一直存在疑惑，恳请陈老师指点。

回答人：chenyiwei
1 、如果属于资不抵债情况下的破产清算，则自该子公司被法院指定的管理人接管之日起丧失控制权，转为金融资产核算（初始计量金额为零）。
不能在完成注销后再进行账务处理。
2 、母公司进入破产清算且已经被管理人接管，也无新投资人进入的情况下，母公司对子公司长投应按照《企业破产清算有关会计处理规定》（财会[2016]23号）相关规定处理。

提问人：Nathanedx 时间：2021-06-02 22:21:06
非常感谢陈版主的解答。对于第二点，想请教陈版主：
对于破产（清算）前审计（个人理解是法院受理破产申请，事务所对企业是否资不抵债的事实进行认定），在受理时点是无法确认破产费用，各类债权，处置净收益等相关信息的，因为这些信息需经过几轮债权人会议通过后才能确认，而这个过程实务中事务所已出具报告。所以破产前的报告是否能只借鉴财会 2016 第 23 号文中的清算资产负债表？请陈版主指点。

回答人：chenyiwei
如果因客观条件所限，确实无法获得这些信息，且法院、管理人、债权人等报表使用者也暂时不需要这些信息，则也可以这样处理，但需在附注编制基础中予以充分说明。